【裁判字號】    92,抗,400
【裁判日期】    920626
【裁判案由】    聲請保外就醫等
【裁判全文】
臺灣高等法院臺中分院刑事裁定                      九十二年度抗字第四○○號
    抗  告  人
    即  被  告
    選任辯護人  周平凡
    被      告  甲○○
右列抗告人因被告竊盜案件聲請保外就醫，不服臺灣臺中地方法院中華民國九十二年
五月一日裁定（九十二年度偵聲字第一五九號），提起抗告，本院裁定如左：
    主      文
原裁定撤銷。
甲○○提出新臺幣伍萬元之保證書或保證金後，准予停止羈押。
    理      由
一、按被告經法官訊問後，雖有刑事訴訟法第一百零一條第一項或一百零一條之一第
    一項各款所定情形之一而無羈押之必要者，得逕命具保、責付或限制住居，其有
    第一百十四條各款所定情形之一者，非有不能具保、責付或限制住居之情形，不
    得羈押，同法第一百十四條規定羈押之被告有左列情形之一者，如經具保聲請停
    止羈押，不得駁回，其中第三款規定現罹疾病，非保外治療顯難痊癒者，刑事訴
    訟法第一百零一條之二、第一百十四條第三款定有明文。
二、抗告意旨略以：原裁定駁回被告甲○○保外就醫之聲請，其理由略謂：函詢臺灣
    臺中看守所有關被告之病情，該所函覆：「：：：因腰痛、坐骨神經痛疾病於本
    所衛生科經醫師看診，目前持續治療中」在卷可稽，既查無刑事訴訟法第一百十
    四條第三款之「現罹疾病，非保外治療顯難痊癒」情形等語云云，惟查該函亦可
    證實被告有坐骨神經痛之疾病，而此類疾病絕非單憑藥物可治痊癒，況該函亦未
    對被告病況嚴重程度有所描述，原裁定就此被告之病況未予實際調查，單憑上開
    有病名無病況之函覆內容即認被告不具保外就醫之情形，殊嫌草率；又查本件臺
    灣臺中看守所衛生科醫師已於民國九十二年五月十四日核認被告確有需開刀治療
    ，始能痊癒，請向臺灣臺中看守所衛生科查詢，請將原裁定撤銷，另為准予保外
    就醫聲請之裁定等語。
三、本件原審以被告因竊盜案件，經訊問後認為犯罪嫌疑重大，有刑事訴訟法第一百
    零一條第一項第二款及第一百零一條之一第一項第五款之情形，非予羈押，顯難
    進行審判，而自民國九十二年三月六日起執行羈押在案（臺灣臺中地方法院聲羈
    字第一一六號），經抗告人即聲請人聲請具保停止羈押以便就醫等語，惟原審認
    被告羈押原因尚未消滅，且經原審函詢臺灣臺中看守所有關被告之病情，該所於
    九十二年四月十五日以中所正衛字第○九二○○○一三一四號函覆：「甲○○之
    身體狀況，依其病歷，自九十二年三月七日起，因腰痛、坐骨神經痛疾病於本所
    衛生科經醫師看診，目前持續治療中」在卷可稽，既查無刑事訴訟法第一百十四
    條第三款之「現罹疾病，非保外治療顯難痊癒」情形，是以被告所請具保停止羈
    押，乃不能准許，應予駁回等情。
四、本院查：被告確罹有上揭疾病，已據臺灣臺中看守所函覆原審在卷，本院以被告
    既確罹患疾病，是否有無保外就醫之必要仍有斟酌之餘地，乃查詢臺灣臺中看守
    所被告目前身體狀況及依該所目前醫療設備，得否給予被告適當之治療等情，經
    該所函覆：被告於九十二年六月十日戒送中國醫藥學院附設醫院看診之診斷證明
    書上載明「患者（甲○○）現在神經症狀嚴重，行動不便，應行椎間盤摘除術」
    ；又甲○○之身體狀況，經委請本所特約醫師：：：診察後簽註：「查被告甲○
    ○，係罹患腰椎第四、五腰椎間盤突出合併坐骨神經痛，目前走路行動不便，左
    側下肢疼痛、麻木、坐骨神經痛，經中國醫藥學院附設醫院診斷及建議，應行椎
    間盤摘除術，以本所之設備，僅能以藥物及保守療法治療」等語，有該所九十二
    年六月十一日、同年六月十七日中所正衛字第○九二○○○二○二三、○九二○
    ○○二一○四號函各一紙在卷可參。則被告所罹上揭疾病，依臺灣臺中看守所目
    前之設備，治療方式既僅能以藥物及保守療法治療，顯無法如中國醫藥學院附設
    醫院診斷證明書上所載為被告行椎間盤摘除術之手術治療，而依上揭醫院之診斷
    證明書所載及臺灣臺中看守所委請特約醫師診察被告目前情形觀之，被告目前神
    經症狀嚴重，有走路行動不便之情形，顯然被告確有現罹疾病，非保外治療，顯
    難痊癒之情形。原裁定並未進一步詢問臺灣臺中看守所聘僱醫師或診治醫師之意
    見即認被告無現罹疾病，非保外就醫顯難痊癒情形而駁回被告保外就醫之聲請，
    即有未洽；再依臺灣臺中地方法院檢察署檢察官意見書亦表明「：：：被告甲○
    ○之病情，在看守所內之醫療設施即可對治，或有需保外就醫才行得到適當之治
    療？請根據其實際病情需要而為決定」等語，則本件羈押被告甲○○既有現罹疾
    病非保外就醫顯難痊癒情形，依前揭規定可知，如經具保聲請停止羈押，不得駁
    回。從而抗告人以被告需開刀治療，非保外就醫顯難痊癒為由提起抗告，指摘原
    裁定不當，為有理由，自應由本院將原裁定撤銷，准予被告提出新臺幣五萬元之
    保證書或保證金後，停止羈押。
五、據上論斷，應依刑事訴訟法第四百十三條、第一百十一條、第一百二十一條第一
    項，裁定如主文。
中      華      民      國      九十二   年       六      月   二十六   日
                                  臺灣高等法院臺中分院刑事第六庭
                                        審判長法  官  李  文  雄
                                              法  官  邱  顯  祥
                                              法  官  陳  秀  
右正本證明與原本無異。
不得再抗告。
                                              書記官  黃  禎  祥
中      華      民      國      九十二   年       六      月   二十七   日
                                                                        Ｉ


司法院資訊處製作；財團法人民間司法改革基金會備份。
